# 请教陈版，固定资产折旧问题

提问人：marse 时间：2022-04-20 20:40:54
被审计单位为一公交公司，购入了一批车辆共 500 辆，放入仓库两年未使用，是否符合准则规定的“房屋、建筑物以外未使用、不需要以及封存的固定资产”政策？

回答人：chenyiwei
《企业会计准则第 4 号——固定资产》第十四条：“企业应当对所有固定资产计提折旧。但是，已提足折旧仍继续使用的固定资产和单独计价入账的土地除外。”
因此，虽然属于““房屋、建筑物以外未使用、不需要以及封存的固定资产””，但仍需计提折旧，计入管理费用，并需关注这些资产的减值问题。